【裁判字號】    98,易,1754
【裁判日期】    980818
【裁判案由】    竊盜
【裁判全文】
臺灣板橋地方法院刑事判決              98年度易字第1754號
公  訴  人  臺灣板橋地方法院檢察署檢察官
被      告  甲○○
                    （現於臺灣桃園監獄執行中）
上列被告因竊盜案件，經檢察官提起公訴（98年度偵字第4142號
），本院判決如下：
    主  文
甲○○攜帶兇器竊盜，累犯，處有期徒刑壹年。
    事  實
一、甲○○曾因違反麻醉藥品管理條例案件，於民國（下同）83
    年12月21日，經本院以83年度易字第6085號刑事判決判處有
    期徒刑5 月，於84年3 月14日，經臺灣高等法院以84年度上
    易字第799 號刑事判決判處有期徒刑7 月，緩刑3 年確定（
    嗣經裁定撤銷）；又因違反藥事法等案件，於84年4 月14日
    ，經臺灣桃園地方法院以83年度訴字第1870號刑事判決判處
    有期徒刑1 年、6 月，應執行有期徒刑1 年4 月，於84年12
    月30日，經臺灣高等法院以84年度上訴字第6675號刑事判決
    駁回上訴，85年2 月9 日判決確定；又因違反麻醉藥品管理
    條例案件，於84年5 月31日，經臺灣桃園地方法院以84年度
    訴字第389 號刑事判決判處有期徒刑5 年2 月，於84年10月
    11日，經臺灣高等法院以84年度上訴字第3906號刑事判決駁
    回上訴，84年12月10日判決確定，上開罪刑嗣於85年7 月22
    日，經臺灣高等法院以85年度聲字第950 號裁定應執行有期
    徒刑7 年確定。又因違反麻醉藥品管理條例案件，於85年4
    月2 日，經臺灣桃園地方法院以84年度訴字第1622號刑事判
    決判處有期徒刑4 月，85年5 月22日判決確定；又因違反肅
    清煙毒條例等案件，於85年3 月19日，經臺灣桃園地方法院
    以85年度訴字第214 號刑事判決判處有期徒刑3 年3 月、1
    年2 月，應執行有期徒刑4 年2 月，85年4 月22日判決確定
    。上揭罪刑嗣於86年1 月14日，經臺灣桃園地方法院以86年
    度聲字第67號裁定應執行有期徒刑4 年7 月，並與前開臺灣
    高等法院85年度聲字第950 號裁定應執行之有期徒刑7 年接
    續執行，刑期起算日期為85年2 月5 日，指揮書原載執行完
    畢日期為96年7 月14日，縮刑期滿日期為96年1 月21日，於
    90年1 月21日縮短刑期假釋出監，假釋期滿未經撤銷，以已
    執行完畢論。詎其猶不知悔悟，於97年11月23日13時許，行
    經臺北縣鶯歌鎮○○街65號對面之收費停車格，見乙○○所
    有而停放於該處自用小客車（車牌號碼：7059－KR號）無人
    看管，竟萌生為自己不法之所有之意圖，持不詳之人所有於
    客觀上足對人之生命、身體、安全構成威脅，而屬具有危險
    性之一字螺絲起子1 支，強行撬開而損壞上開車輛之右前車
    窗，足以生損害於乙○○，旋即侵入其內竊取乙○○所有之
    大背包1 個（內有駕駛執照2 張、國民身分證、全民健康保
    險卡、渣打銀行金融卡、大溪鎮農會金融卡、國泰世華銀行
    信用卡各1 張、藍寶石戒指1 只、天珠1 顆、現金約新臺幣
    （下同）35,000元、數位相機1 臺、皮夾1 個、行動電話手
    機1 支、乙○○之客戶所有之駕駛執照1 張）及無線電、衛
    星導航各1 臺，得手後逃逸，並於同日、同年月27日某時分
    別將上開數位相機1 部、行動電話手機1 支典當於不知情之
    永成當舖（位於臺北縣三峽鎮○○街5 巷6 號，負責人：廖
    明達）。嗣經警追查發現乙○○失竊之前揭行動電話手機，
    曾置入甲○○所申請使用之SIM 卡，乃循線偵悉上情。
二、案經乙○○訴由臺北縣政府警察局三峽分局移送臺灣板橋地
    方法院檢察署檢察官偵查起訴。
    理  由
一、按被告以外之人於審判外之陳述，雖不符同法第159 條之1
    至之4 之規定，而經當事人於審判程序同意作為證據，法院
    審酌該言詞陳述或書面陳述作成時之情況，認為適當者，亦
    得為證據，刑事訴訟法第159 條之5 第1 項定有明文。本件
    被告及檢察官於審判程序中就下述證據資料屬傳聞證據，且
    不符刑事訴訟法第159 條之1 至之4 之規定者，均同意作為
    證據，而本院審酌各該證據資料作成時之一切客觀情況，認
    為適當，故得為證據，合先敘明。
二、訊據被告甲○○坦承於前開時、地損壞車牌號碼7059－KR號
    自用小客車之右前車窗，而竊取車內之物品，惟辯稱：伊係
    持石頭打破車窗玻璃，又其所竊得之現金僅9,000 元，且無
    藍寶石戒指云云。
三、經查：
（一）上開犯罪事實業據與告訴人乙○○於警詢、檢察官偵查及
      本院審理中指證綦詳，且被告持前揭竊得之數位相機1 部
      、行動電話手機1 支典當於永成當舖一節，亦據永成當舖
      負責人廖明達於警詢中陳述無訛，復有由被告簽名之典當
      資料、收當物品資料－詳細畫面各1 紙、告訴人遭竊之手
      機（含背面序號）照片3 張及通聯調閱查詢單1 份（見臺
      灣板橋地方法院檢察署98年度偵字第4142號卷第19頁至第
      22頁、第30頁至第36頁、第51頁）附卷足憑。
（二）被告雖執前詞置辯；然查：
  1 、被告於警詢中固否認本件竊盜犯行，然於檢察官偵查中業
      已坦承犯行，且明確表示係「以一字起子撬開車窗」（見
      臺灣板橋地方法院檢察署98年度偵字第4142號卷第66頁）
      ，是其於本院審理中翻異前供，所辯本難採信；況且，證
      人乙○○於本院審理中到庭證稱：「（你停車的地方，附
      近有無大石頭或是小石頭可以撿？）應該沒有。」、「（
      你發現失竊的時候，車子附近有無石頭留下？）沒有，車
      子附近沒有石頭。車子裡面也沒有石頭。」、「（你的車
      子如何被侵入？）就是右前車門的玻璃整塊掉在副駕駛座
      的椅子上面，因為它是龜裂，整個由外往內推進去掉在椅
      子上的，因為我有貼隔熱紙，所以破掉的時候，沒有整個
      散開。」、「（你是否看的出來那個玻璃是如何破掉？）
      警察有指那個窗框上面的膠條給我看，有被螺絲起子從膠
      條和玻璃之間插入撬開的痕跡，有三個點的痕跡，在靠近
      門把的上方，就可以看到被插三下的痕跡。」、「在壞掉
      的玻璃那邊找不到撞擊點，那裂開的痕跡，是沿著三個插
      點延續上去裂開的。」（見本院98年8 月4 日審判筆錄）
      ，依此證述尤見被告於檢察官偵查中所供係以一字螺絲起
      子撬開車窗玻璃一節核與事實相符。
   2、又告訴人就其所失竊之物品於警詢、偵查及本院審理中均
      指訴一致，且其就現金之數量、計算及藍寶石戒指之置放
      處均能明確說明，且衡情亦無故為誣指之必要；再者，證
      人乙○○亦證稱伊係將藍寶石戒指及部分現金同置於大背
      包之夾層內（見本院98年8 月4 日審判筆錄），是縱然被
      告竊取該大背包後未能發現夾層內之該等財物，亦無礙於
      被告此部分之罪行。
四、從而，本案事證已臻明確，被告犯行洵堪認定，自應依法論
    科。
五、按刑法第三百二十一條第一項第三款之攜帶兇器竊盜罪，係
    以行為人攜帶兇器竊盜為其加重條件，此所謂兇器，其種類
    並無限制，凡客觀上足對人之生命、身體、安全構成威脅，
    具有危險性之兇器均屬之，且祇須行竊時攜帶此種具有危險
    性之兇器為已足，並不以攜帶之初有行兇之意圖為必要。螺
    絲起子為足以殺傷人生命、身體之器械，顯為具有危險性之
    兇器（參照最高法院79年台上字第5253號判例），是核被告
    甲○○所為，係犯刑法第321 條第1 項第3 款之攜帶兇器竊
    盜罪、刑法第354 條之毀損罪。被告一行為觸犯上開2 罪名
    ，為異種想像競合犯，應依刑法第55條之規定從一重之加重
    竊盜罪論處（雖起訴書漏未敘及此一犯行，惟業據公訴人當
    庭補充，且此部分亦與起訴之犯罪事實有想像競合犯之裁判
    上一罪關係，基於審判不可分原則，本院自應併予審究）。
    查被告曾因違反麻醉藥品管理條例案件，於83年12月21日，
    經本院以83年度易字第6085號刑事判決判處有期徒刑5 月，
    於84年3 月14日，經臺灣高等法院以84年度上易字第799 號
    刑事判決判處有期徒刑7 月，緩刑3 年確定（嗣經裁定撤銷
    ）；又因違反藥事法等案件，於84年4 月14日，經臺灣桃園
    地方法院以83年度訴字第1870號刑事判決判處有期徒刑1 年
    、6 月，應執行有期徒刑1 年4 月，於84年12月30日，經臺
    灣高等法院以84年度上訴字第6675號刑事判決駁回上訴，85
    年2 月9 日判決確定；又因違反麻醉藥品管理條例案件，於
    84年5 月31日，經臺灣桃園地方法院以84年度訴字第389 號
    刑事判決判處有期徒刑5 年2 月，於84年10月11日，經臺灣
    高等法院以84年度上訴字第3906號刑事判決駁回上訴，84年
    12月10日判決確定，上開罪刑嗣於85年7 月22日，經臺灣高
    等法院以85年度聲字第950 號裁定應執行有期徒刑7 年確定
    。又因違反麻醉藥品管理條例案件，於85年4 月2 日，經臺
    灣桃園地方法院以84年度訴字第1622號刑事判決判處有期徒
    刑4 月，85年5 月22日判決確定；又因違反肅清煙毒條例等
    案件，於85年3 月19日，經臺灣桃園地方法院以85年度訴字
    第214 號刑事判決判處有期徒刑3 年3 月、1 年2 月，應執
    行有期徒刑4 年2 月，85年4 月22日判決確定。上揭罪刑嗣
    於86年1 月14日，經臺灣桃園地方法院以86年度聲字第67號
    裁定應執行有期徒刑4 年7 月，並與前開臺灣高等法院85年
    度聲字第950 號裁定應執行之有期徒刑7 年接續執行，刑期
    起算日期為85年2 月5 日，指揮書原載執行完畢日期為96年
    7 月14日，縮刑期滿日期為96年1 月21日，於90年1 月21日
    縮短刑期假釋出監，假釋期滿未經撤銷，以已執行完畢論，
    此有臺灣高等法院被告前案紀錄表在卷可稽，其於5 年內故
    意再犯有期徒刑以上本案之罪，應依刑法第47條第1 項之規
    定論以累犯，並依法加重其刑。爰審酌被告正值青壯之年，
    卻不思從事正當工作以賺取財物，乃貪圖一己之私利，無視
    他人所受之財產損失，而於光天化日之下在收費停車格內為
    本案犯行之犯罪動機、目的、手段、所生危害及其品行、智
    識程度、犯罪後經警查獲後仍不知心存悔意，為能脫罪，竟
    指稱所竊取之前揭行動電話手機係陳建志所交付云云，嗣經
    陳建志、陳聖賢（陳建志之兄）於檢察官偵查中到庭作證後
    ，被告始坦承本件犯行，惟於本院審理中翻異前供，仍見避
    就之情等一切情狀，量處如主文所示之刑，以資懲儆。
六、供被告為本案犯行所用之一字螺絲起子並未扣案，且乏證據
    證明確係屬被告所有之物，復非違屬禁物，故不予宣告沒收
    ，附此敘明。
據上論斷，應依刑事訴訟法第299 條第1 項前段，刑法第321 條
第1 項第3 款、第354 條、第47條第1 項、第55條，刑法施行法
第1 條之1 第1 項、第2 項前段，判決如主文。
本案經檢察官王家春到庭執行職務。
中    華    民    國    98    年    8     月    18    日
                  刑事第十一庭  法  官  陳鴻清
以上正本證明與原本無異。
如不服本判決，應於判決送達後10日內，向本院提出上訴狀（應
附理由及繕本），上訴臺灣高等法院。
                                書記官  江文彬
中    華    民    國    98    年    8     月    18    日
附錄本案論罪科刑法條全文：
刑法第321 條：
犯竊盜罪而有左列情形之一者，處六月以上、五年以下有期徒刑
：
一、於夜間侵入住宅或有人居住之建築物、船艦或隱匿其內而犯
    之者。
二、毀越門扇、牆垣或其他安全設備而犯之者。
三、攜帶兇器而犯之者。
四、結夥三人以上而犯之者。
五、乘火災、水災或其他災害之際而犯之者。
六、在車站或埠頭而犯之者。
前項之未遂犯罰之。
刑法第354 條：
毀棄、損壞前二條以外之他人之物或致令不堪用，足以生損害於
公眾或他人者，處二年以下有期徒刑、拘役或五百元以下罰金。


司法院資訊處製作；財團法人民間司法改革基金會備份。
